# 求教陈版主

提问人：爱喝可乐的猫猫 时间：2012-07-06 16:32:49
陈老师：
你好，向您请教个问题，甲公司给乙公司支付了一笔市场推广费，甲公司一次性进入了销售费用，乙公司则按照使用的进度分期确认了收入，这种做法可以吗？甲公司是否可以一次性进费用？

回答人：chenyiwei
该笔费用的具体内容、受益期限、双方权利义务如何约定？ 一般情况下，甲方从该支出中受益的期间同时也就是乙方提供服务的期间，因此多数情况下两者的处理应该是对应的，但也不排除某些特殊情况，例如乙方提供的服务，甲方可以确认为资产，但甲方从该资产的受益年限与乙方提供的相关服务的时间不一致。 另外还有可能是甲乙两公司的规模差异很大，甲公司显著大于乙公司，因此甲公司基于重要性的考虑简化处理，相关支出一次性计入损益；而乙公司应按正常方法予以处理。 还可能有一些未预见到的特殊情况。

提问人：caryxxzeng 时间：2012-10-28 11:59:55
企业上年度亏损 因为整体经济环境 基于谨慎性原则 未对亏损金额计提递延所得税资产 但仍计提了交易性金融资产和可供出售金融资产浮盈浮亏产生的递延所得税资产/负债 本年持续亏损 则本年是否仍可保留交易性金融资产和可供出售金融资产浮盈浮亏产生的递延所得税资产/负债 还是应该将已计提的交易性金融资产和可供出售金融资产浮盈浮亏产生的递延所得税资产/负债冲销

回答人：chenyiwei
类似问题以前讨论过，如果预计在可预见的未来不会有足够的应纳税所得额产生，则相关的递延所得税负债仍应确认；同时，由于未来递延所得税负债转回时将形成应纳税所得额（但因为不会导致转回年度的应纳税所得额变为正数，所以不会实际导致纳税义务），这是基本确定的，因此可在预计未来由递延所得税负债转回形成的递延所得税资产的限度内确认“由弥补亏损形成的递延所得税资产”。具体可参照《计学撮要》P256~259。